【裁判字號】    90,交抗,66
【裁判日期】    900724
【裁判案由】    聲明異議
【裁判全文】
臺灣高等法院高雄分院刑事裁定                        九十年度交抗字第六六號
    抗  告  人
    即受處分人  甲○○
右抗告人因違反道路交通管理處罰條例案件，不服臺灣高雄地方法院九十年度交聲字
第六號中華民國九十年四月十三日裁定（交通部公路局屏東監理站九十年二月十六日
裁決書案號：屏監稽違駕字第８２－Ｖ00000000號），提起抗告，本院裁定
如左：
    主  文
抗告駁回。
    理  由
一、抗告意旨略以：抗告人行車當時係跟著前車直行，燈號確實為綠燈云云。
二、按汽車駕駛人，行經有燈光號誌管制之交叉路口闖紅燈者，處六百元以上一千二
    百元以下之罰鍰，並記違規點數三點，道路交通管理處罰條例第五十三條、第六
    十條第一項第三款分別定有明文。本件異議人於民國九十年一月七日上午十一時
    許，駕駛車牌號碼Ｓ八—四三二八號自用小客車，沿屏東市○○路西向東行駛，
    行經廣東路與信義路交叉路口，竟闖越紅燈行駛，當場為警攔檢，移由交通部公
    路局高雄區監理所屏東監理站以屏監稽違駕字第８２—Ｖ00000000號裁
    決書，裁處罰鍰新台幣一千八百元，並記違規點數三點。異議人則以：當時該路
    口為綠燈，其並無闖越紅燈之情事等語為辯。經查：異議人在前開時間行經屏東
    市○○路與信義路交叉口，於廣東路交通號誌仍為紅燈時闖越紅燈之事實，業據
    證人即屏東縣警察局警員潘盛輝於原審到庭結證屬實。據舉發警員潘盛輝於原審
    表示，伊與另一名警員王俊義在場執行勤務，發現異議人直行穿越十字路口闖紅
    燈，我們將異議人攔下來，當時異議人前方尚有一部自用小客車，我們沒有攔他
    ，因該輛自用小客車在前方岔路口為右轉車輛進入本道路，依當時前方路口交通
    號誌該自小客車前方為綠燈得右轉，然異議人行車方向為直行，自不得闖越紅燈
    ，而異議人於原審中亦自承遭警查獲時其前方有一自小客車，惟其並未注意該輛
    小該車在前方路口是否係右轉車輛等情，顯見異議人在遭警查獲前所經過之路口
    當時對行車號誌屬何種燈光，未加注意。另該處視野遼闊，舉發員警係立於距交
    叉路口約三十公尺處，查獲警員應無誤判可能，有警製報告書一紙可按，且證人
    即舉發警員潘盛輝、王俊義與抗告人間，並無任何利害糾葛或宿怨嫌隙，衡情當
    無虛詞構陷之理，足認異議人確有駕車闖紅燈應堪認定。從而原處分機關援引前
    述規定，裁處新台幣一千八百元之罰鍰並記違規點數三點，核無不當，原審依法
    駁回異議，其認事用法並無不合，抗告人抗告意旨仍執前開理由，指摘原裁定不
    當，為無理由，應予駁回。
三、據上論結，應依道路交通案件處理辦法第二十六條，刑事訴訟法第四百十二條，
    裁定如主文。
中    華    民    國      九十      年       七       月     二十四   日
                              臺灣高等法院高雄分院刑事第八庭
                                  審判長法官  郭雅美
                                        法官  張盛喜
                                        法官  莊飛宗
右正本證明與原本無異。
不得再抗告。
                                      書記官  張明賢
中    華    民    國      九十      年       七       月     二十六   日
                                                                   Ｊ


司法院資訊處製作；財團法人民間司法改革基金會備份。
